【裁判字號】    89,易,1022
【裁判日期】    890424
【裁判案由】    竊盜
【裁判全文】
臺灣臺中地方法院刑事判決                        八十九年度易字第一二二號
    公  訴  人  臺灣台中地方法院檢察署檢察官
    被      告  甲○○
右列被告因竊盜案件，經檢察官提起公訴 (八十九年度偵字第一六九九號)，本院判
決如左：
    主  文
甲○○竊盜，累犯，處有期徒刑月。扣案機車鑰匙壹支，沒收。
    事  實
一、甲○○前於民國八十六年間因犯麻藥罪，經法院判處有期徒刑六月確定，於八十
    七年十月十二日執行完畢。猶不知悔改，於八十九年一月十二日十九時許，於台
    中市○○路○街附近，見車牌號碼ＪＡＣ─七一一號機車無人騎用（該車為乙○
    所有，前於八十九年一月十日八時許，於台中市○○區○○路一百號前為不詳年
    籍之人竊取），即意圖為自己不法所有，以其所有之機車鑰匙竊取該機車騎用，
    嗣於同日晚上七時三十分，將機車騎至台中縣太平市○○○街八號友人施淑美住
    處，並將機車借與施淑美之子蘇泰林騎乘外出使用，同日晚上八時三十分許，蘇
    泰林騎回台中縣太平市○○○街八號返還甲○○後，於同日晚上八時四十分許，
    台中縣警察局霧峰分局坪林派出所警員循線至上開大興五街八號，查獲該機車，
    並經由蘇泰林之帶領在該處二樓查獲甲○○，且自甲○○房內查扣得竊取該機車
    所用之鑰匙一支。
二、案經乙○訴由台中縣警察局霧峰分局報請台灣台中地方法院檢察署檢察官偵查起
    訴。
    理  由
一、訊據被告甲○○固坦承有將上開機車交與蘇泰林使用之事實，惟否認有何犯行，
    辯稱：機車不是伊所偷的，該機車原即放置於台中市○○○街八號，我看該機車
    放在他家門口二天，鑰匙又插在車上，因蘇泰林要其載他去洗衣服，其即要蘇泰
    林騎乘該機車出去云云。然查，該機車係告訴人乙○所有失竊之物乙情，亦經告
    訴人於警訊中指陳明確，並有車輛竊盜、車牌失竊資料個別查詢報表一份及被害
    人領回失物出具之贓物認領收據一紙在卷可稽。次查，被告初於警訊中坦承伊是
    因該機車停放在大興五街附近，沒有人使用，才會有貪念，以拾得之鑰匙騎用該
    贓車並借蘇泰林使用等語在卷。又查，證人蘇泰林於警訊及偵查中均證稱：上開
    機車係被告所騎至台中縣太平市○○○街八號，放在外面，伊向被告借用的等語
    明確，又竊取該機車之鑰匙係在被告之房間內所查獲，有卷附霧峰分局坪林派出
    所臨檢現場紀錄一份可稽。此外，復有機車鑰匙一支扣案可證。被告所辯顯係事
    後卸責之詞，不足採信，被告事證明確，犯行堪予認定。
二、核被告所為，係犯刑法第三百二十條第一項竊盜罪。查被告前於八十六年間因犯
    麻藥罪，經法院判處有期徒刑六月確定，於八十七年十月十二日執行完畢，有台
    灣台中地方法院檢察署刑案資料查註紀錄表一份在卷可憑，其於有期徒刑執行完
    畢後五年內再犯本件有期徒刑以上之罪，為累犯，應依刑法第四十七條加重其刑
    。爰審酌被告之品行、犯罪之動機、目的、手段、所生之危害及犯罪後態度等一
    切情狀，量處如主文所示之刑。扣案機車鑰匙一支，為被告所有供犯罪所用之物
    ，應依刑法第三十八條第一項第二款規定，宣告沒收。
據上論斷，應依刑事訴訟法第二百九十九條第一項前段，刑法第三百二十條第一項、
第四十七條、第三十八條第一項第二款、罰金罰鍰提高標準條例第一條前段，判決如
主文。
中      華      民      國    八十九    年      四      月    二十四    日
                                     臺灣臺中地方法院刑事第五庭
                                         法  官  陳  淑  芳
右正本證明與原本無異。
如不服本判決，應於判決送達後十日內向本院提出上訴狀，上訴於臺灣高等法院臺中
分院( 須附繕本 )。
                                          書記官
中      華      民      國    八十九    年      四      月    二十七    日
附錄法條
刑法第三百二十條
意圖為自己或第三人不法之所有，而竊取他人之動產者，為竊盜罪，處五年以下有期
徒刑、拘役或五百元以下罰金。
意圖為自己或第三人不法之利益，而竊佔他人之不動產者，依前項之規定處斷。
前二項之未遂犯罰之。


司法院資訊處製作；財團法人民間司法改革基金會備份。
